【裁判字號】    99,易,987
【裁判日期】    990617
【裁判案由】    竊盜
【裁判全文】
臺灣板橋地方法院刑事判決               99年度易字第987號
公  訴  人  臺灣板橋地方法院檢察署檢察官
被      告  甲○○
上列被告因竊盜等案件，經檢察官提起公訴（98年度偵字第3324
8 號、99年度偵字第7341號），被告於準備程序中就被訴事實為
有罪之陳述，經本院合議庭裁定由受命法官獨任進行簡式審判程
序，判決如下：
    主  文
甲○○攜帶兇器竊盜，共肆罪，各處有期徒刑陸月，如易科罰金
，均以新臺幣壹仟元折算壹日。應執行有期徒刑捌月，如易科罰
金，以新臺幣壹仟元折算壹日。
    事  實
一、甲○○意圖為自己不法之所有，分別為下列之犯行：(一)於民
    國98年9 月20日7 時許，騎乘其母王許寶蘭所有之車牌號碼
    IHG －253 號普通重型機車，在臺北縣鶯歌鎮○○路75號對
    面之停車場內，攜帶客觀上足以危害人之生命、身體、安全
    ，可供兇器使用之扳手，竊取乙○○所有之車牌號碼4836－
    DG號自用小貨車內之電瓶1 個得手，並旋即將該電瓶攜至桃
    園縣八德市○○路附近之某資源回收場出售牟利；(二)於98年
    10月14日6 時許，騎乘上開重型機車，在上開停車場內，攜
    帶客觀上足以危害人之生命、身體、安全，可供兇器使用之
    扳手，竊取乙○○重新購買並安裝在其所有之車牌號碼4836
    －DG號自用小貨車內之電瓶1 個得手，並旋即將該電瓶攜至
    上開資源回收場出售牟利；(三)於98年10月19日6 時30分許，
    騎乘上開重型機車，在臺北縣鶯歌鎮○○路與永樂街口，攜
    帶客觀上足以危害人之生命、身體、安全，可供兇器使用之
    扳手，竊取丙○○所有之車牌號碼0008－KR號自用小貨車內
    之電瓶1 個得手，並旋即將該電瓶攜至上開資源回收場出售
    牟利；(四)於98年12月30日14時許，騎乘上開重型機車，至臺
    北縣三峽鎮○○路某停車場內，攜帶客觀上足以危害人之生
    命、身體、安全，可供兇器使用之扳手，竊取丁○○所有之
    車牌號碼2502－RW號自用小貨車內之電瓶1 個得手，並旋即
    將該電瓶攜至上開資源回收場出售牟利。嗣經乙○○、丙○○、丁○○發覺上開電瓶遭竊，報警處理，始循線查悉上情
    。
二、案經丁○○訴由臺北縣政府警察局三峽分局移送臺灣板橋地
    方法院檢察署檢察官偵查起訴。
    理  由
一、本案被告甲○○所犯係死刑、無期徒刑、最輕本刑為3 年以
    上有期徒刑以外之罪，其於準備程序中就前揭被訴事實為有
    罪之陳述，經受命法官告知簡式審判程序之旨，並聽取其與
    公訴人之意見後，本院認無不得或不宜改依簡式審判程序進
    行之情事，依刑事訴訟法第273 條之1 第1 項、第284 條之
    1 規定，裁定本案由受命法官獨任進行簡式審判程序；且依
    刑事訴訟法第273 條之2 及第159 條第2 項規定，不適用傳
    聞法則有關限制證據能力之相關規定，合先敘明。
二、上揭犯罪事實，業據被告甲○○於警詢時、偵查中、本院準
    備程序及審理時均自白不諱，核與被害人乙○○、丙○○、
    告訴人丁○○於警詢時之指證情節相符，並有監視錄影器翻
    拍照片16張、查獲照片2 張在卷可稽，足見被告任意性之自
    白與事實相符，堪予採信。本案事證明確，被告犯行洵堪認
    定，應依法論科。
三、按刑法第321 條第1 項第3 款之攜帶兇器竊盜罪，係以行為
    人攜帶兇器竊盜為其加重條件，此所謂兇器，其種類並無限
    制，凡客觀上足對人之生命、身體、安全構成威脅，具有危
    險性之兇器均屬之，且祇須行竊時攜帶此種具有危險性之兇
    器為已足，並不以攜帶之初有行兇之意圖為必要（最高法院
    79年臺上字第5253號判例意旨參照）。經查，被告業於本院
    準備程序時自承：伊有攜帶扳手實行本件4 次竊盜行為，該
    扳手約10公分，重量約1 個杯子重，是鐵材質的等語（見本
    院卷宗第28頁反面、第29頁）。是被告所攜帶之扳手雖未扣
    案，惟依被告上開供述，已足認定被告所攜帶之扳手，如持
    以攻擊人體，當可造成相當之傷害，堪認客觀上足以對人之
    生命、身體、安全構成威脅，而可供作兇器使用無疑。是核
    被告所為，均係犯刑法第321 條第1 項第3 款之攜帶兇器竊
    盜罪（共4 罪）。被告上開4 次犯行間，犯意各別，行為分
    殊，應予分論併罰。爰審酌被告正值青壯，不思正道取財，
    竟圖不勞而獲而竊取他人財物，破壞社會秩序及他人財產安
    全，兼衡被告曾有公共危險等前科紀錄之素行（見卷附臺灣
    高等法院被告前案紀錄表）、生活狀況、智識程度、犯罪之
    動機、目的、手段、所竊取財物之價值、坦承犯行惟未與被
    害人3 人達成民事和解以取得諒解之犯罪後態度等一切情狀
    ，認檢察官就上開4 罪各具體求處有期徒刑7 月，稍有過重
    ，各量處如主文所示之刑，並諭知易科罰金之折算標準及定
    其應執行之刑，再依99年1 月1 日生效施行之刑法第41條第
    8 項規定，就應執行之刑之部分諭知易科罰金之折算標準（
    95年7 月1 日生效施行之刑法第41條第2 項即98年9 月1 日
    生效施行之刑法第41條第8 項規定，關於「數罪併罰，數宣
    告刑均得易科罰金，而定應執行之刑逾6 月，排除適用易科
    罰金規定」之部分，業經司法院大法官於98年6 月19日以釋
    字第662 號解釋宣告違憲，而99年1 月1 日生效施行之刑法
    第41條第8 項規定，亦針對上述情形修正為得易科罰金，從
    而法律變更後，對被告並無有利不利之情形，自毋庸為新舊
    法律之比較適用，應逕行適用裁判時之刑法第41條第8 項規
    定）。又被告所持以竊盜之扳手並未扣案，且觀諸被告於警
    詢時供稱：伊最後1 次行竊後就將扳手隨手棄置等語（見98
    年度偵字第33248 號偵查卷宗第4 頁反面），故該扳手是否
    為被告所有、是否仍存在，均無從得知，亦非屬違禁物，未
    避免執行困難，爰不予宣告沒收，附此敘明。
據上論斷，應依刑事訴訟法第273 條之1 第1 項、第299 條第1
項前段，刑法第321 條第1 項第3 款、第41條第1 項前段、第8
項、第51條第5 款，判決如主文。
本案經檢察官張世聰到庭執行職務。
中    華    民    國    99    年     6    月    17    日
                  刑事第九庭    法  官    賴彥魁
上列正本證明與原本無異。
如不服本判決，應於判決送達後10日內，向本院提出上訴書狀，
並應敘述具體理由；其未敘述上訴理由者，應於上訴期間屆滿後
20日內向本院補提理由書（均須按他造當事人之人數附繕本），
「切勿逕送上級法院」。
                                書記官    楊文祥
中    華    民    國    99    年     6    月    17    日
附錄本案論罪科刑法條全文：
中華民國刑法第321 條
犯竊盜罪而有左列情形之一者，處6 月以上、5 年以下有期徒刑
：
一、於夜間侵入住宅或有人居住之建築物、船艦或隱匿其內而犯
    之者。
二、毀越門扇、牆垣或其他安全設備而犯之者。
三、攜帶兇器而犯之者。
四、結夥三人以上而犯之者。
五、乘火災、水災或其他災害之際而犯之者。
六、在車站或埠頭而犯之者。
前項之未遂犯罰之。

司法院資訊處製作；財團法人民間司法改革基金會備份。
